【裁判字號】    99,易,1472
【裁判日期】    990902
【裁判案由】    竊盜
【裁判全文】
臺灣板橋地方法院刑事判決              99年度易字第1472號
公  訴  人  臺灣板橋地方法院檢察署檢察官
被      告  甲○○
上列被告因竊盜案件，經檢察官提起公訴（99年度偵字第2838號
），被告於準備程序中就被訴事實為有罪之陳述，經告知簡式審
判程序之旨，並聽取當事人之意見後，本院合議庭裁定由受命法
官獨任進行簡式審判程序，判決如下：
    主  文
甲○○攜帶兇器逾越牆垣毀越安全設備竊盜，累犯，處有期徒刑
拾月。
    事  實
一、甲○○前於民國93年間因竊盜案件，經臺灣臺北地方法院以
    93年度易字第1532號判處有期徒刑4 月，嗣經上訴後，於94
    年3 月31日撤回上訴確定，於94年6 月5 日縮刑期滿執行完
    畢。詎仍不知悔改，意圖為自己不法之所有，於98年8 月6
    日凌晨1 、2 時許，攜帶客觀上足供兇器使用之一字起子1
    支，至位於臺北縣永和市○○路25號之永平國小，以翻越圍
    牆之方式侵入夜間無人看守之校園，使用自備之一字起子破
    壞該校105 、106 教室之窗戶，開啟教室窗戶鎖後，由窗戶
    侵入教室，徒手竊取教室內之桌上型電腦主機2 臺，得手後
    逃離現場，並將竊得之財物販賣予真實姓名年籍不詳、綽號
    「阿偉」之成年男子，所得現金供己花用殆盡。嗣於同年12
    月17日，甲○○因另涉竊盜案，為警借提應訊時，於有偵查
    犯罪職權之機關尚不知其前開竊盜犯行前，主動向員警自首
    而接受裁判，始查知上情。
二、案經臺北縣政府警察局中和第一分局報告臺灣板橋地方法院
    檢察署檢察官偵查起訴。
    理  由
一、本件被告甲○○所犯為死刑、無期徒刑、最輕本刑為3 年以
    上有期徒刑以外之罪，且非高等法院管轄第一審之案件，於
    本院準備程序進行中，被告就被訴事實為有罪之陳述，經告
    知被告簡式審判程序之旨，並聽取公訴人及被告之意見後，
    本院合議庭裁定由受命法官獨任進行簡式審判程序，合先敘
    明。
二、上揭犯罪事實，業據被告迭次於警詢、偵訊及本院審理時坦
    承不諱，核與證人即永平國小總務主任乙○○於警詢中所述
    之失竊情節相符，並有電腦主機財產編號及特徵明細表、現
    場照片存卷可稽，足見被告上開自白，核與事實相符。本案
    事證明確，被告之犯行，洵堪認定，應予依法論科。
三、按窗戶具有防閑之功能，自屬安全設備。次按刑法第321 條
    第1 項第3 款之攜帶兇器竊盜罪，係以行為人攜帶兇器竊盜
    為其加重條件，此所謂兇器，其種類並無限制，凡客觀上足
    對人之生命、身體、安全構成威脅，具有危險性之兇器均屬
    之，且祇須行竊時攜帶此種具有危險性之兇器為已足，並不
    以攜帶之初有行兇之意圖為必要（最高法院79年臺上字第52
    53號判例參照）。被告翻越校園圍牆，攜帶客觀上足以對人
    之生命、身體、安全構成威脅之一字起子破壞教室之窗戶進
    入行竊，核其所為，係犯刑法第321 條第1 項第2 款、第3
    款之攜帶兇器逾越牆垣毀越安全設備竊盜罪。又被告曾受前
    揭犯罪事實欄所載之犯罪科刑及有期徒刑執行情形，有臺灣
    高等法院被告前案紀錄表在卷可參，其於受有期徒刑之執行
    完畢後，5 年以內故意再犯本件有期徒刑以上之罪，為累犯
    ，應依刑法第47條第1 項之規定加重其刑。再按刑法第62條
    所謂發覺，固非以有偵查犯罪權之機關或人員確知其人犯罪
    無誤為必要，而於對其發生嫌疑時，即得謂為已發覺；但此
    項對犯人之嫌疑，仍須有確切之根據得為合理之可疑者，始
    足當之，若單純主觀上之懷疑，要不得謂已發生嫌疑；又所
    謂發覺，係指有偵查犯罪職權之公務員已知悉犯罪事實與犯
    罪之人而言，而所謂知悉，固不以確知其為犯罪之人為必要
    ，但必其犯罪事實，確實存在，且為該管公務員所確知，始
    屬相當（最高法院72年臺上字第641 號、75年臺上字第1634
    號判例意旨參照）。查本案被害人乙○○雖有於98年8 月6
    日17時10分報案，惟若非被告於員警借提應訊時主動告知上
    開犯罪事實，員警並無確切之根據懷疑被告犯罪，是員警於
    被告供出上開竊案係其所為前，並未發覺被告本件竊盜犯行
    ，則被告主動供出上開竊盜犯行，並接受裁判，此有被告警
    詢筆錄可徵（見偵查卷第4 頁），堪認本件合於自首之要件
    ，爰均依刑法第62條前段規定減輕其刑，並依法先加後減之
    。爰審酌被告正值青壯，不思以正途賺取所需，竟圖不勞而
    獲，竊取他人之物，缺乏對他人財產權應予尊重之觀念，行
    為實有不當，兼衡其犯罪動機、目的、手段及素行狀況，並
    念及其犯後坦承犯行之態度等一切情狀，量處如主文所示之
    刑，並諭知易科罰金之折算標準。至被告用以行竊之一字起
    子1 支，雖係被告所有，供其犯本案所用之物，業據其供承
    在卷，然未據扣案，且無其他積極證據證明現尚存在，為免
    日後執行困難，爰不為沒收之諭知，附此敘明。
據上論斷，應依刑事訴訟法第273 條之1 第1 項、第299 條第1
項前段，刑法第321 條第1 項第2 款、第3 款、第47條第1 項、
第62條前段，判決如主文。
本案經檢察官黃怡華到庭執行職務。
中    華    民    國    99    年    9     月    2     日
                  刑事第十五庭  法  官  廖欣儀
以上正本證明與原本無異。
如不服本判決應於收受判決後10日內向本院提出上訴書狀，並應
敘述具體理由。其未敘述上訴理由者，應於上訴期間屆滿後20日
內向本院補提理由書（均須按他造當事人之人數附繕本）「切勿
逕送上級法院」。
                                書記官  顏偉林
中    華    民    國    99    年    9     月    2     日
附錄本案論罪科刑法條全文：
中華民國刑法第321條
（加重竊盜罪）
犯竊盜罪而有左列情形之一者，處6 月以上、5 年以下有期徒刑
：
一、於夜間侵入住宅或有人居住之建築物、船艦或隱匿其內而犯
    之者。
二、毀越門扇、牆垣或其他安全設備而犯之者。
三、攜帶兇器而犯之者。
四、結夥三人以上而犯之者。
五、乘火災、水災或其他災害之際而犯之者。
六、在車站或埠頭而犯之者。
前項之未遂犯罰之。

司法院資訊處製作；財團法人民間司法改革基金會備份。
